【裁判字號】    99,抗,154
【裁判日期】    990615
【裁判案由】    聲請撤銷緩刑
【裁判全文】
臺灣高等法院高雄分院刑事裁定           99年度抗字第154號
抗  告  人
即受刑人    甲○○
上列抗告人因聲請撤銷緩刑案件，不服臺灣屏東地方法院中華民
國99年4 月13日裁定（99年度撤緩字第34號），提起抗告，本院
裁定如下：
    主  文
抗告駁回。
    理  由
一、按受緩刑之宣告，而於緩刑前因故意犯他罪，嗣在緩刑期內
    受6 月以下有期徒刑、拘役或罰金之宣告確定，而足認原宣
    告之緩刑難收其預期效果，有執行刑罰之必要者，得撤銷其
    宣告之緩刑，刑法第75條之1 第1 項第1 款定有明文。又得
    否撤銷緩刑之宣告，除須符合刑法第75條之1 第1 項各款之
    要件外，另賦予法院決定撤銷與否之權限，亦即由法院審核
    是否符合「足認原宣告之緩刑難收其預期效果，而有執行刑
    罰之必要」。故法官應本於合目的性之裁量，妥適審酌被告
    所犯前後數罪間，關於法益侵害之性質、再犯之原因、違反
    法規範之情節是否重大、被告主觀犯意所顯現之惡性及其反
    社會性等情節，是否已使前案原為促使惡性輕微之被告或偶
    發犯、初犯改過自新而宣告之緩刑，已難收其預期之效果，
    而確有執行刑罰之必要。
二、查抗告人甲○○因犯政府採購法案件，經臺灣屏東地方法院
    於97年5 月21日以97年度易字第103 號判決判處有期徒刑4
    月，減為有期徒刑2 月，如易科罰金，以銀元3 百元即新臺
    幣9 百元折算1 日，緩刑3 年，並於97年6 月23日確定，其
    於前開緩刑期前之94年8 月17日又犯政府採購法案件，經臺
    灣屏東地方法院於98年8 月24日以98年度簡字第1443號判決
    判處有期徒刑4 月，減為有期徒刑2 月，如易科罰金，以銀
    元3 百元即新臺幣9 百元折算1 日，並於99年1 月29日確定
    等情，有各該刑事確定判決及臺灣高等法院被告前案紀錄表
    在卷足憑。是抗告人在緩刑前因故意犯他罪，而在緩刑期內
    受得易科罰金之有期徒刑之宣告確定之事實，堪以認定。
三、茲抗告人於第1 件犯政府採購法案件宣告緩刑前，另犯罪質
    相同之他罪，且緩刑前所為第2 案所犯政府採購法案件，亦
    經法院判處上開之刑，衡情抗告人犯罪情節已顯嚴重，守法
    之意識淡薄，足認原宣告之緩刑已難收其預期效果，而有執
    行刑罰之必要。原審因而裁定將受刑人所受上開緩刑宣告撤
    銷，核無不合。抗告意旨未附理由請求免予撤銷緩刑宣告而
    指摘原裁定不當，並無理由，應予駁回。
據上論結，應依刑事訴訟法第412 條，裁定如主文。
中    華    民    國    99    年    6     月    15    日
                 刑事第九庭     審判長法  官  莊秋桃
                                      法  官  范惠瑩
                                      法  官  田平安
以上正本與原本無異。
本件不得再抗告。
中    華    民    國    99    年    6     月    15    日
                                  書  記  官  張宗芳

司法院資訊處製作；財團法人民間司法改革基金會備份。
